【裁判字號】    89,易緝,32
【裁判日期】    890915
【裁判案由】    妨害自由
【裁判全文】
臺灣新竹地方法院刑事判決                          八十九年度易緝字第三二號
    公  訴  人  臺灣新竹地方法院檢察署檢察官
    被      告  甲○○
右列被告因妨害自由案件，經檢察官提起公訴（八十七年度偵字第二八三六號），本
院判決如左：
    主  文
甲○○以加害生命、身體之事，恐嚇他人，致生危害於安全，累犯，處拘役肆拾日，
如易科罰金，以參佰元折算壹日。
    事  實
一、甲○○有違反麻醉藥品管理條例二次前科，最後一次於民國八十六年一月二十二
    日，經本院以八十六年度易字第八一號判處有期徒刑六月，於同年十二月十四日
    在監執行完畢，仍不知警惕，於八十七年四月二十日下午二時許，至其妻乙○○
    位於新竹縣新豐鄉○○村○○街五四巷六九弄八號六樓之現居處所，因乙○○見
    其無業且經常施用安非他命，不願予其探望小孩而起爭執，甲○○遂憤而揚言將
    以瓦斯毒害乙○○全家、以某物噴乙○○等語，恐嚇乙○○，致乙○○心生畏懼
    ，而生危害乙○○及其家人生命、身體之安全。
二、案經乙○○訴由新竹縣警察局竹北分局報告臺灣新竹地方法院檢察官偵查起訴。
    理  由
一、訊據被告甲○○固坦認於上開時、地有至被害人乙○○住處，惟矢口否認有恐嚇
    乙○○及其家人之情事，辯稱：伊對於自己之女兒相當疼愛，當日是要返家看望
    女兒，不可能口出恐嚇之語云云。惟查，右揭事實，除據告訴人乙○○於警訊及
    檢察官偵查中指述綦詳外（偵查卷第五頁、第十五頁），被告之女兒官○慧、官
    ○欣於檢察官偵查中證述明確（偵查卷第十六頁反面、第十七頁），參以，被告
    於八十五年、八十六年間均有違反麻醉藥品前科，有台灣新竹地方法院檢察署刑
    案資料查註紀錄表可按，告訴人乙○○指稱被告於施用安非他命後即性情大變，
    故為保護小孩始不願讓被告探望小孩，尚非無據，被告因此憤而口出恐嚇之詞，
    亦符情理，是被告上開辯詞，顯係事後卸責之詞，洵無足採，罪證明確，犯行應
    堪認定。
二、核被告甲○○所為，係犯刑法第三百零五條之以加害生命、身體之事，恐嚇他人
    致生危害於安全罪，被告有違反麻醉藥品管理條例二次前科，最後一次於民國八
    十六年一月二十二日，經本院以八十六年度易字第八一號判處有期徒刑六月，於
    同年十二月十四日在監執行完畢，此有台灣新竹地方法院檢察署刑案資料查註紀
    錄表可按，其於執行完畢後五年之內，再犯本案之罪，係屬累犯，應依刑法第四
    十七條規定加重其刑。爰審酌被告素行不佳，犯罪之動機係為探望小孩，犯罪之
    情節、方法、犯後態度不佳等一切情狀，量處如主文所示之刑，並諭知易科罰金
    折算之標準。
三、據上論斷，應依刑事訴訟法第二百九十九條第一項前段，刑法第三百零五條、第
    四十七條、第四十一條，罰金罰鍰提高標準條例第一條前段、第二條，判決如主
    文。
本案經檢察官羅雪梅到庭執行職務。
中      華      民      國    八十九    年      九      月     十五     日
                                臺灣新竹地方法院刑事第一庭
                                    法  官      滕  治  平
右正本證明與原本無異。
如不服本判決，應於判決送達後十日內向本院提出上訴狀( 應附繕本 )，上訴於
臺灣高等法院。
                                    書記官      彭  玟  源
中      華      民      國    八十九    年      九      月     十五     日
附錄：
刑法第三百零五條
以加害生命、身體、自由、名譽、財產之事，恐嚇他人致生危害於安全者，處二年以
下有期徒刑、拘役或三百元以下罰金。


司法院資訊處製作；財團法人民間司法改革基金會備份。
